臺灣臺北地方法院民事簡易判決     
                                   111年度北金簡字第18號
原      告  王珮瑜
訴訟代理人  洪仕恩
被      告  王勇智  



            董丞軒



            潘志瑜

兼上一  人
法定代理人  潘瑞益
被      告  范振邦
兼上一  人
法定代理人  范揚正
            方紫璇
上  一  人
訴訟代理人  范揚正
上列當事人間請求損害賠償事件，經臺灣嘉義地方法院移送前來
，本院於民國111年6月28日言詞辯論終結，判決如下：
　　主    文
被告戊○○應給付原告新臺幣肆萬玖仟玖佰柒拾肆元，及自民國一
一○年十一月二十三日起至清償日止，按年息百分之五計算之利
息。
原告其餘之訴駁回。
訴訟費用新臺幣貳仟壹佰元，其中新臺幣壹仟元由被告戊○○負擔
，餘由原告負擔。
本判決原告勝訴部分得假執行。但被告戊○○如以新臺幣肆萬玖仟
玖佰柒拾肆元預供擔保，得免為假執行。
原告其餘假執行之聲請駁回。
    事實及理由
壹、程序方面：
　　被告乙○○、己○○、庚○○經合法通知，未於言詞辯論期日到場
    ，被告戊○○具狀表示不願意出庭辯論（見本院卷一第101頁
    、卷二第25頁），亦未委任訴訟代理人於言詞辯論期日到場
    ，核無民事訴訟法第386條各款所列情事，爰依原告聲請，
    由其一造辯論而為判決。
貳、實體方面：　　
一、原告主張：乙○○、戊○○、己○○、丙○○於民國108年5月間加入
    代號「雷丘」、「賤兔」、「薩諾斯」、「鋼鐵人」等人之
    不詳詐欺集團，乙○○、己○○、丙○○擔任測試金融提款卡是否
    正常之工作，戊○○擔任提領被害人遭詐欺款項之取款或領取
    人頭帳戶提款卡之包裹之車手、指示車手之車手頭或向取款
    車手收款之工作。丙○○於108年5月間向詐欺集團成員拿取10
    張提款卡，依指示測試後交回後，詐欺集團成員於同年5月1
    1日佯裝台新銀行客服人員，致電原告詐稱因網路購物賣家
    遭駭客入侵造成盜刷，須至自動櫃員機前操作解除設定云云
    ，致原告陷於錯誤，而於同年5月11日16時46分許，以自動
    櫃員機轉帳方式，陸續將共計新臺幣（下同）576,026元匯
    款至詐欺集團指定帳戶，再由詐欺集團成員以金融卡將上述
    金額領出，致原告受有576,026元之損害。又被告己○○、丙○○未滿20歲，故己○○之法定代理人庚○○，及丙○○之法定代理
    人丁○○、甲○○應連帶負損害賠償之責。為此依侵權行為之規
    定，起訴一部請求被告7人連帶給付原告20萬元等語。並聲
    明：1.被告應連帶給付原告20萬元，及自起訴狀繕本送達翌
    日起至清償日止按年息百分之5計算之利息。2.願供擔保請
    准宣告假執行。
二、被告乙○○、戊○○、己○○、庚○○未於言詞辯論期日到場，亦未
    提出書狀作何聲明或陳述。
　　被告丙○○、丁○○、甲○○辯稱：丙○○僅協助詐欺集團測試粘桂
    華、許庭昀名下帳戶提款卡，並無測試乙○○之臺灣土地銀行
    帳戶提款卡。原告遭受詐騙款項固然匯入乙○○之臺灣土地銀
    行帳戶金額合計49,974元，並由戊○○領取，再交給許瑜宸，
    但這些過程與丙○○均無關連，丙○○與乙○○、戊○○、許瑜宸間
    也沒有任何意思聯絡，且無證據證明原告損失其他金額。丙○○所測試之粘桂華、許庭昀名下帳戶提款卡，並未作為詐騙
    取得原告款項所使用，因此丙○○之行為與原告遭詐騙所受損
    害間並無因果關係，丙○○、丁○○、甲○○無賠償責任等語。並
    聲明：1.原告之訴駁回
　　。2.如受不利判決，願供擔保請准宣告免為假執行。
三、得心證之理由：
　㈠原告請求被告戊○○賠償49,974元部分，為有理由，應予准許
    ，其餘請求，為無理由：
　1.經查，乙○○於108年5月8日，在址設臺北市○○區○○路0段000
    號之統一超商榮總門市內，將其臺灣土地銀行大直分行帳號
    000000000000號帳戶（下稱系爭土地銀行乙○○帳戶）之提款
    卡及提款密碼等物，寄送與真實姓名年籍均不詳成年人所組
    成之詐欺集團成年成員，容任該詐欺集團作為詐欺取財、掩
    飾或隱匿特定犯罪所得之用，而該詐欺集團中真實姓名年籍
    不詳之成年人於取得系爭土地銀行乙○○帳戶之提款卡及提款
    密碼等物後，基於意圖為自己不法所有、洗錢之犯意，於同
    年5月11日某時許，佯裝台新銀行客服人員，致電原告訛稱
    因網路購物賣家遭駭客入侵造成盜刷，須至自動櫃員機前操
    作解除設定云云，致原告陷於錯誤，因而於同日依指示操作
    自動櫃員機，陸續轉帳29,987元、19,987元至系爭土地銀行
    乙○○帳戶，旋由戊○○依指示持系爭土地銀行乙○○帳戶之提款
    卡及提款密碼提領殆盡，再按當日提款總金額1.5%計算扣除
    可獲得之報酬依指示將所提領之款項交予詐欺集團之其他成
    員（即收水）等情，業經臺灣士林地方法院108年度金訴字
    第127號、109年度金訴字第92號刑事判決認定屬實，並分別
    判決戊○○犯三人以上共同詐欺取財罪、乙○○犯幫助洗錢罪在
    案，經本院調閱上開刑事卷宗查閱屬實，且有上開刑事判決
    附卷可稽（見臺灣嘉義地方法院110年度朴簡調字第75號第2
    9至75頁、本院卷一第230至241頁），被告乙○○、戊○○復未
    到場爭執或提出書狀答辯以供本院審酌，堪信為真實。
  2.按因故意或過失，不法侵害他人之權利者，負損害賠償責任
    。故意以背於善良風俗之方法，加損害於他人者亦同。數人
    共同不法侵害他人之權利者，連帶負損害賠償責任；不能知
    其中孰為加害人者，亦同。造意人及幫助人，視為共同行為
    人。負損害賠償責任者，除法律另有規定或契約另有訂定外
    ，應回復他方損害發生前之原狀。因回復原狀而應給付金錢
    者，自損害發生時起，加給利息。第1項情形，債權人得請
    求支付回復原狀所必要之費用，以代回復原狀。連帶債務之
    債權人，得對於債務人中之一人或數人或其全體，同時或先
    後請求全部或一部之給付。民法第184條第1項、第185條、
    第213條、第273條1項分別定有明文。本件被告乙○○提供系
    爭土地銀行乙○○帳戶之提款卡及提款密碼等物，容任詐欺集
    團作為詐欺取財、掩飾或隱匿特定犯罪所得之用，
　　被告戊○○擔任詐欺集團取款車手，提領原告遭詐騙而匯入之
    29,987元、19,987元，致原告現仍受有29,987元、19,987元
    ，共計49,974元之損害，已詳如前述，揆諸上開規定，被告
    乙○○、戊○○應連帶賠償原告之損害49,974元，原告自得對被
    告乙○○、戊○○請求連帶賠償49,974元。
　3.另查，原告雖主張於108年5月11日受詐騙匯款共計576,026
    元，然經本院於111年1月24日通知原告具狀陳報其係匯入何
    人之何帳號帳戶各多少元並提出自動櫃員機交易明細表、存
    摺內頁影本等相關證據，原告並未陳報，而依本院所調刑事
    卷、偵查卷所示，原告受詐騙於108年5月11日匯款，僅其中
    29,987元、19,987元係匯至系爭土地銀行乙○○帳戶而由戊○○
    提領，其餘係匯入玉山銀行虛擬帳戶-營業部跨境代收轉付
    業務專戶(公司統編：00000000）000-0000000000000000、0
    00-0000000000000000、000-0000000000000000等16個帳號
    各29,200元（見臺灣臺北地方檢察署109年度偵字第690號卷
    第27至37頁、第51至119頁），原告匯款至玉山銀行虛擬帳
    戶-營業部跨境代收轉付業務專戶之款項，顯然均無從認定
    與被告乙○○或戊○○有關，是原告請求被告戊○○賠償20萬元，
    就超過上述49,974元（含29,987元、19,987元）部分，即屬
    無據。
　4.從而，原告依侵權行為之法律關係，請求被告戊○○給付原告
    49,974元，及自起訴狀繕本送達被告戊○○翌日即110 年11月
    23日起至清償日止，按年息百分之5計算之法定遲延利息之
    範圍內，洵屬有據，應予准許。原告對被告戊○○逾此部分之
    請求，則為無理由，應予駁回。
　㈡本件原告對被告乙○○之起訴，應予駁回： 
　1.按和解成立者，與確定判決有同一之效力；除別有規定外，
    確定之終局判決就經裁判之訴訟標的，有既判力；原告之訴
    ，其訴訟標的為確定判決之效力所及者，法院應以裁定駁回
    之，民事訴訟法第380條第1項、第400條第1項、第249條第1
    項第7款分別定有明文。
　2.查原告前已對被告乙○○提起臺灣士林地方法院109年度附民
    字第263號損害賠償事件，於109年6月4日成立和解，和解成
    立內容為：「㈠被告願給付原告新臺幣肆萬玖仟玖佰柒拾肆
    元。㈡給付方法…㈢原告其餘請求拋棄。㈣訴訟費用各自負擔。
    」，此經本院調閱臺灣士林地方法院109年度金訴字第92號
    刑事卷宗查核屬實，並有臺灣士林地方法院109年度附民字
    第263號和解筆錄附卷可稽（見本院卷一第227頁），依上揭
    規定，系爭調解筆錄之成立與確定判決有同一之效力。則原
    告嗣後於110年5月10日提起本件訴訟，再次依侵權行為之規
    定起訴請求被告乙○○賠償20萬元，屬就同一事件重複起訴，
    違反一事不再理之原則，自非合法，依民事訴訟法第249條
    第1項第7款之規定，應以裁定駁回之。再者，原告主張之匯
    款576,026元，除上述29,987元、19,987元係匯入系爭土地
    銀行乙○○帳戶外，其餘匯款均與被告乙○○之帳戶無關，有臺
    灣士林地方法院109年度金訴字第92號刑事判決附卷可佐（
    見本院卷一第230至241頁），原告復未能舉證證明被告乙○○
    就原告其餘匯款部分有何侵權行為，應認就原告其餘匯款部
    分被告乙○○對原告並無侵權行為，則原告就29,987元、19,9
    87元以外之其餘匯款，一部請求被告乙○○給付原告20萬元，
    為無理由，應予判決駁回。
　㈢原告請求被告己○○、庚○○、丙○○、丁○○、甲○○連帶賠償20萬
    元部分，為無理由，應予駁回：　
　　原告固主張：己○○、丙○○擔任測試金融提款卡是否正常之工
    作，丙○○於108年5月間向詐欺集團成員拿取10張提款卡，依
    指示測試後交回後，詐欺集團成員於同年5月11日佯裝台新
    銀行客服人員詐騙原告，原告因而於同日以自動櫃員機轉帳
    方式，將576,026元匯款至詐欺集團指定帳戶，再由集團成
    員以金融卡將上述金額領出，致原告受有576,026元之損害
    等語。但被告丙○○否認侵權行為，並以上揭情詞置辯，經本
    院調閱臺灣新北地院108年少調字第1611號，及本院108年度
    少調字第855號、870號少年保護事件調查審理卷宗所示，丙○○、己○○於108年5月10日係測試粘桂華、許庭昀所有帳戶之
    提款卡，其中並無臺灣土地銀行帳戶之任何提款卡，亦無系
    爭土地銀行乙○○帳戶之提款卡（見臺灣新北地院108年少調
    字第1611號卷第111頁），而原告係受詐欺而匯款29,987元
    、19,987元至系爭土地銀行乙○○帳戶，其餘匯款係匯至玉山
    銀行虛擬帳戶-營業部跨境代收轉付業務專戶，均非丙○○、
    己○○經手測試提款卡之帳戶，原告復未能就其主張被告丙○○
    、己○○對原告有何不法侵害行為、原告受有576,026元之損
    害、丙○○、己○○之侵害行為與原告所受損害間有相當因果關
    係等有利於己之事實，確切舉證證明以實其說，尚難認被告
    丙○○、己○○對原告構成侵權行為，應認原告對被告丙○○、己○○並無侵權行為損害賠償請求權存在，則其對己○○之法定代
    理人庚○○，及丙○○之法定代理人丁○○、甲○○，亦無侵權行為
    損害賠償請求權存在。是原告依侵權行為之法律關係，請求
    被告己○○、庚○○、丙○○、丁○○、甲○○連帶賠償原告20萬元，
    及自起訴狀繕本送達翌日起至清償日止按年息百分之5計算
    之利息，洵屬無據，不應准許。
四、綜上所述，原告依侵權行為法律關係，請求被告戊○○給付原
    告49,974元，及自110年11月23日起至清償日止，按年息百
    分之5計算之利息之範圍內，為有理由，應予准許。至原告
    逾此範圍之請求，則為無理由，應予駁回。
五、本判決原告勝訴部分係就民事訴訟法第427條訴訟適用簡易
    程序所為被告戊○○敗訴之判決，依同法第389條第1項第3款
    規定，應依職權宣告假執行，本院並依同法第392條第2項規
    定，依職權宣告被告戊○○如預供擔保，得免為假執行。至原
    告敗訴部分，其假執行之聲請，因訴之駁回已失所附麗，不
    應准許。
六、本件為判決之基礎已臻明確，兩造其餘主張、陳述並所提證
    據，經審酌後，認均與本件之結論無礙，爰不再一一論述，
    附此敘明。
七、結論：原告之訴為一部有理由、一部無理由，依民事訴訟法
    第79條、第385條第1項前段、第389條第1項第3款、第392條
    第2項，判決如主文。
八、本件訴訟費用額，依後附計算書確定如主文第3項所示金額
    。
中　　華　　民　　國　　111 　年　　7 　　月　　1 　　日
                  臺灣臺北地方法院臺北簡易庭
                                      法　官　羅富美
計  算  書：
項　　　　目             金　額（新臺幣）　　備　　註
第一審裁判費   　 　　   2,100元
合　　　　計　　　       2,100元
以上判決正本係照原本作成。
如不服本判決，應於判決送達後20日內向本庭（臺北市重慶南路
1段126巷1號）提出上訴狀（須按他造當事人之人數附繕本）。
中　　華　　民　　國　　111 　年　　7 　　月　　1 　　日
                    　                書記官　陳鳳瀴